Images des répertoires du notaire Hugues Babinet pour l'étude XXIX
Archives nationales de France
Images des répertoires du notaire Hugues Babinet pour l'étude XXIX
1591 - 1597
MC/ET/XXIX/5 - MC/ET/XXIX/10
Etude XXIX; Babinet, Hugues
6 extraits de registres
Archives nationales de France
Minutes et répertoires: la loi 2008-696 du 15 juillet 2008 relative aux archives a fixé à 75 ans à compter de la date de l'acte, ou à 25 ans à compter de la date du décès de l'intéressé si ce délai est plus bref, le délai de communication des minutes et répertoires des notaires; ce délai est porté à 100 ans à compter de la date de l'acte si le document se rapporte à un mineur (code du Patrimoine, articles L213-2, 4e d et 5e).
Autres documents de l'étude (dossiers de clients, comptabilité...): s'agissant d'archives privées, ces documents sont communicables selon les modalités fixées par le déposant ou le donateur.
Certains documents ne sont pas accessibles sous leur forme originale en raison de leur mauvais état de conservation.
Registres entrés aux Archives nationales en 1931.
Images des répertoires de l’étude XXIX
Archives de l'étude XXIX
répertoire d'officier public ministériel
- Table alphabétique des actes pour l'année 1591, MC/ET/XXIX/5; Répertoire de 4 feuillets.
  répertoire
  - Table alphabétique des actes pour l'année 1591, 1 r°-4 r°; 4 feuillets insérés à la fin du registre des minutes
- Table alphabétique des actes pour l'année 1592, MC/ET/XXIX/6; Répertoire de 4 feuillets.
  - Table alphabétique des actes pour l'année 1592, 1 r°-4 v°; 4 feuillets insérés à la fin du registre des minutes
- Table alphabétique des actes pour les années 1593-1594, MC/ET/XXIX/7; Répertoire de 4 feuillets.
  - Table alphabétique des actes pour les années 1593-1594, 1 r°-12 r°; 12 feuillets insérés à la fin du registre des minutes. Document détérioré.
- Table alphabétique des actes pour l'année 1595, MC/ET/XXIX/8; Répertoire de 15 feuillets.
  - Table alphabétique des actes pour l'année 1595, 1 r°-16 r°; 15 feuillets insérés en tête du registre des minutes
- Table alphabétique des actes pour l'année 1596, MC/ET/XXIX/9; Répertoire de 10 feuillets.
  - Table alphabétique des actes pour l'année 1596, 1 r°-10 r°; 15 feuillets insérés à la fin du registre des minutes
- Table alphabétique des actes pour l'année 1597, MC/ET/XXIX/10; Répertoire de 19 feuillets.
  - Table alphabétique des actes pour l'année 1597, 1 r°-19 r°; 15 feuillets insérés en tête du registre des minutes